【裁判字號】    89,易,273
【裁判日期】    890802
【裁判案由】    賭博
【裁判全文】
臺灣臺東地方法院刑事判決                          八十九年度易字第二七三號
    公  訴  人  臺灣台東地方法院檢察署檢察官
    被      告  乙○○
                丙○○
                甲○○
                己○○
                丁○○
                戊○○
右列被告等因賭博案件，經檢察官提起公訴 (八十九年度偵字第一○八四號)，本院
判決如左：
    主  文
丙○○共同意圖營利，聚眾賭博，處有期徒刑肆月，如易科罰金以佰元折算壹日。
撲克牌壹佰貳拾張，骰子拾顆、毛毯壹件、圍兜壹件、橡皮筋壹把、鑰匙貳串、新台
幣萬仟肆佰元，均沒收。
乙○○共同意圖營利，聚眾賭博，處有期徒刑月，如易科罰金以佰元折算壹日。
撲克牌壹佰貳拾張，骰子拾顆、毛毯壹件、圍兜壹件、橡皮筋壹把、鑰匙貳串、新台
幣萬仟肆佰元，均沒收。
甲○○、己○○、丁○○、戊○○在公眾得出入之場所賭博財物，各處罰金貳仟元，
如易服勞役，均以百元折算壹日。
新台幣肆萬伍佰元沒收。
    事  實
一、乙○○、丙○○係父女關係，竟共同基於意圖營利之犯意聯絡，於八十九年五月
    十七日晚間，提供乙○○所有而由丙○○經營之座落台東縣成功鎮○○路一一○
    號鴻逸小吃店為賭博場所，由丙○○作莊，用撲克牌為賭具，聚集甲○○、己○○、丁○○、戊○○等人，以俗稱「九仔仙」方式押注賭博財物，乙○○則負責
    在門外把風，並抽頭牟利。嗣於同日二十二時十五分許，經警當場查獲，並扣得
    丙○○、乙○○所有之撲克牌一百二十張，骰子十顆、毛毯一件、圍兜一件、橡
    皮筋一把、鑰匙二串及賭桌之賭資、抽頭金計新台幣（下同）七萬三千九百元。
二、本案經台東縣警察局成功分局報告台灣台東地方法院檢察署檢察官偵查起訴。
    理  由
一、訊據被告丙○○、甲○○、己○○、丁○○、戊○○對前述賭博事實均坦白承認
    。另被告乙○○、丙○○則矢口否認有何抽頭營利之犯行，乙○○辯稱：他外出
    買滷菜要請大家吃，不知丙○○等人在屋內賭博。丙○○則以：是大家臨時起意
    要賭博，並無抽頭營利之事等詞置辯。然查，同案被告甲○○在查獲之日偵訊時
    已供稱：「我們常聽人提及該店內（即鴻逸小吃店）有賭博」等語明確，且證人
    即台東縣警察局督察員張國棟於偵查中結證：「根據線報鴻逸小吃店打烊後為職
    業賭場，經事先查證屬實，故於八十九年五月十七日晚上八時許前往埋伏，發現
    乙○○一直在後門把風，欲進入者須經乙○○持鑰匙開門，嗣見入內之人漸多，
    遂於當日晚約十時許，先上前制服乙○○，再持其身上鑰匙開門入屋，當場查獲
    丙○○、甲○○、己○○、丁○○、戊○○等人正在賭博」等情明確，並有台東
    縣警察局風紀探訪（執行）報告一紙可資佐證。又本件現場查獲之現金非微，在
    場人數多達十餘人，而被告丙○○亦坦認當時店已打烊，且該店每日收入未達一
    千元，卻經警在丙○○所著圍兜扣得現款一萬一千四百元，在乙○○身上則搜扣
    現款二萬二千元，是被告丙○○、乙○○空言否認抽頭營利，無非卸責之詞，不
    足採信，此外並有如事實欄所載的證物扣案可資佐證，被告等六人之賭博犯行，
    均堪認定。
二、核被告乙○○、丙○○提供賭博場所並聚集甲○○等人賭博，係犯刑法第二百六
    十八條之意圖營利聚眾賭博罪、意圖營利供給賭博場所罪。另被告甲○○、己○○、丁○○、戊○○、丙○○所為，係犯刑法第二百六十六條第一項前段之普通
    賭博罪。被告乙○○一行為而犯意圖營利提供賭博場所罪及聚眾賭博罪；被告丙○○一行為而犯上述三罪名，均應依想像競合犯之規定，從較重之意圖營利聚眾
    賭博罪處斷。另被告丙○○、乙○○就前述意圖營利提供賭博場所、集聚眾賭博
    之犯行，互有犯意聯絡及行為分擔，為共同正犯。爰審酌被告犯罪之動機、目的
    、手段，及犯罪後態度等一切情狀，量處如主文所示之刑，並分別諭知易科罰金
    及易服勞役之折算標準，以為懲儆。扣案之撲克牌一百二十張，骰子十顆、毛毯
    一件、圍兜一件、橡皮筋一把、鑰匙二串及抽頭金計三萬三千四百元，分別為被
    告乙○○、丙○○所有，且供犯罪所用及因犯罪所得之物；扣案之四萬五百元（
    分別起出自賭桌桌面二萬七千五百元及賭場沙發縫內一萬三千元）為在賭檯之財
    物，均應依法宣告沒收。至另扣案之十三萬五百五十元（己○○所有七百元；戊○○所有六萬六千三百元；丁○○所有一萬六千九百元；甲○○所有一千元；宋
    林秀英所有四千元；王振峰所有二萬四千元；宋瑞芸所有九千元；蘇春琴所有一
    千一百元；許陳千金所有七千五百五十元）均自被告己○○等或圍觀者宋林秀英
    等人的身上起出，並非在賭檯或兌換籌碼處取得之財物，均不為沒收之諭知。
據上論斷，應依刑事訴訟法第二百九十九條第一項前段，刑法第二十八條、第二百六
十六條第一項前段、第二項，第二百六十八條、第五十五條、第四十一條、第四十二
條第二項、第三十八條第一項第二款、第三款，罰金罰鍰提高標準條例第一條前段、
第二條，判決如主文。
本案經檢察官江文君到庭執行職務
中    華    民    國      八十九      年      八      月      二       日
                                  臺灣臺東地方法院刑事庭
                                          法  官 黃 堯 讚
右正本證明與原本無異。
如不服本判決，應於判決送達後十日內向本院提出上訴狀。（須附繕本）
「切勿逕送上級法院」
                                          書記官 潘 正 苓
中    華    民    國      八十九      年       八     月      四       日
附錄：
刑法第二百六十六條第一項前段
在公共場所或公眾得出入之場所賭博財物者，處一千元以下罰金。
刑法第二百六十八條
意圖營利，供給賭博場所或聚眾賭博者，處三年以下有期徒刑，得併科三千元以下罰
金。


司法院資訊處製作；財團法人民間司法改革基金會備份。
